最高法院刑事判決　　　　　　　　　　　　　　　九十三年度台上字第三八０五號
　　上　訴　人　甲○○
　　選任辯護人　金學坪律師
右上訴人因公共危險案件，不服台灣高等法院高雄分院中華民國九十三年三月二十四
日第二審判決︵九十三年度交上訴字第六號，起訴案號：台灣澎湖地方法院檢察署九
十二年度偵字第四六八號︶，提起上訴，本院判決如左：
    主  文
上訴駁回。
    理  由
按刑事訴訟法第三百七十七條規定，上訴於第三審法院，非以判決違背法令為理由，
不得為之。是提起第三審上訴，應以原判決違背法令為理由，係屬法定要件。如果上
訴理由狀並未依據卷內訴訟資料，具體指摘原判決不適用何種法則或如何適用不當，
或所指摘原判決違法情事，顯與法律規定得為第三審上訴理由之違法情形，不相適合
時，均應認其上訴為違背法律上之程式，予以駁回。本件原判決撤銷第一審不當之判
決，改判仍論處上訴人甲○○駕駛動力交通工具肇事致人受傷而逃逸罪刑，已詳敘所
憑之證據及認定之理由，並對上訴人所辯各節，如何不足採信，均已依據卷內資料，
詳予指駁，從形式上觀察，並無任何違背法令之處。而證據之取捨及事實之認定，為
事實審法院之職權，茍其判斷無違經驗法則或論理法則，即不能任意指為違法。原判
決依憑上訴人於警詢、檢察官偵查及第一審審理時之供述，核與被害人蔡麗珠、張智
傑、蔡宗翰、蔡宗凌及證人陳許梨華、莊王義分別於警詢、偵查及第一審審理時證述
之情節相符，參酌卷附之診斷證明書、道路交通事故調查報告表、現場圖、照片三三
張與卷內其他證據調查之結果，綜合研判，認上訴人確有駕車肇事致被害人蔡麗珠、
蘇駿騰、張智傑、蔡宗翰、蔡宗凌受有如原判決事實欄所示之傷害而逃逸之事實，證
人陳許梨華於原審所陳上訴人可能誤解其意而將車子開走云云，為事後迴護之詞，不
足採信，已詳敘其取捨證據之心證理由，核與採證法則並無違背，亦無所指判決不載
理由之違法情形存在。又緩刑之宣告，除應具備一定之條件外，並須有可認為以暫不
執行為適當之情形，始得為之，為法院審判時得依職權自由裁量之事項。判決諭知緩
刑，依刑事訴訟法第三百十條第五款之規定，固應記載其諭知緩刑之理由，反之如不
諭知緩刑者，則無須於判決內說明其理由。原判決斟酌情狀，未諭知緩刑，雖未敘明
不予宣告緩刑之理由，亦無違法可言。上訴意旨，並未依據卷內資料具體指摘原判決
如何違背法令，徒執陳詞，而為事實之爭辯，並對原審採證認事之職權行使，任意爭
執，難謂已符合首揭法定上訴要件，其上訴違背法律上之程式，應予駁回。又本件既
應為程序上駁回上訴之判決，所請宣告緩刑，無從斟酌。
據上論結，應依刑事訴訟法第三百九十五條前段，判決如主文。
中　　　華　　　民　　　國　　九十三　　年　　　七　　　月　　二十二　　日
                              最高法院刑事第五庭
                                  審判長法官  謝　家　鶴
                                        法官  洪　文　章
                                        法官  花　滿　堂
                                        法官  陳　世　淙
                                        法官  洪　佳　濱
      右正本證明與原本無異
                                              書  記  官
中　　　華　　　民　　　國　　九十三　　年　　　八　　　月　　　三　　　日
                                                                    ｍ
